【裁判字號】    94,簡,4650
【裁判日期】    950123
【裁判案由】    竊盜
【裁判全文】
臺灣板橋地方法院刑事裁定              94年度簡字第4650號
上  訴  人  甲○○
被      告  乙○○
      （冒名甲○○）
上列上訴人因被告竊盜案件，不服本院94年度簡字第4650號中華
民國94年11月10日第一審判決（聲請案號：94年度偵字第15852
號），提起上訴，本院裁定如下：
    主  文
上訴駁回。
    理  由
一、上訴人甲○○上訴意旨略以：上訴人於民國94年9 月10日即
    前往大陸，於同年9 月24日方返國，上訴人並無第一審判決
    所指之竊盜犯行，爰依法上訴等語。
二、查本院依職權將本件以「甲○○」名義於警訊時按捺指紋於
    警訊筆錄、扣押筆錄、逮捕通知書等件送請內政部警政署刑
    事警察局鑑驗比對結果，認其上所蓋之指紋與本件被告乙○
    ○之指紋相符，有該局95年1 月12日刑紋字第0940192655號
    鑑驗書在卷可憑，足認被告乙○○於本案，在警訊及偵查均
    冒用「甲○○」之姓名應訊，復在警訊及偵訊筆錄上偽造「
    甲○○」之署名、指印無訛（其所涉偽造文書部分，未據起
    訴）。
三、按刑事上訴，除明文特許外，以受判決之當事人為限；又原
    審法院認為上訴不合法律上之程式或法律上不應准許或其上
    訴權已經喪失者，應以裁定駁回之；又對於簡易判決有不服
    者，上訴於管轄之第二審地方法院合議庭之上訴，準用第三
    編（上訴）第一章（通則）及第二章（第二審）之規定，刑
    事訴訟法第三百四十四條第一項、第三百六十二條、第四百
    五十五條之一第三項分別定有明文。依上所述，本件被告乙
    ○○雖冒用「甲○○」之名義應訊，惟本案警訊及偵查中均
    係以乙○○為被告而為偵查程序，檢察官聲請簡易判決處刑
    之對象實為乙○○而非「甲○○」，又原審之審理因係簡易
    程序，僅就書面審理逕以科刑，則其審理之對象亦係檢察官
    聲請簡易判決處刑之對象即乙○○，是本件偵查、審理實質
    上均係對犯罪之本人乙○○而為之，並無錯誤，僅係姓名使
    用有誤，原審法院所為簡易判決之效力自應僅及於乙○○，
    而不及於遭冒名之「甲○○」。從而，本件上訴人甲○○既
    非第一審判決之當事人，依法不得提起上訴，其上訴自應為
    不合法，逕依前揭規定，以裁定駁回之。至原審判決因被告
    乙○○冒名「甲○○」而誤載被告姓名一節，原審另行裁定
    更正被告姓名並重行送達，附此敘明。
據上論斷，應依刑事訴訟法第四百五十五條之一第三項、第三百
六十二條，裁定如主文。
中    華    民    國    95    年    1     月    23    日
                  刑事第十八庭  法  官  李幼妃
以上正本證明與原本無異
如不服本裁定應於送達後5日內向本院提出抗告狀
                                書記官  強梅芳
中    華    民    國    95    年    1     月    24    日


司法院資訊處製作；財團法人民間司法改革基金會備份。
